臺灣臺南地方法院家事判決　　　　　　　　96年度親字第81號
原　　　告　丁○○○○○○
被　　　告　丙○○
　　　　　　甲○○民國94年.
兼上列一人
法定代理人　乙○○　　住臺南縣.
上列當事人間請求確認親子關係存在事件，經本院於民國96年
12月6日言詞辯論終結，判決如下：
　　主　  　文
確認被告甲○○（民國九十四年六月九日生）與被告丙○○親子
關係不存在。
確認被告甲○○與原告、被告乙○○間之親子關係存在。
訴訟費用新臺幣參仟元由被告負擔。
    事實及理由
一、被告均未於言詞辯論期日到場，核均無民事訴訟法第386條
    所列各款情形，爰依原告之聲請，由其一造辯論而為判決。
二、本件原告起訴主張：緣原告與訴外人陳耀宗係夫妻關係，婚
    後因感情不睦，原告於民國89年3月17日離家，其後並結識
    被告乙○○進而同居，並於94年6月9日產下一子即被告劉屹
    韙，惟原告與被告丙○○（原告之姊）商議，由原告冒用被
    告丙○○名義，使不知情之許文正婦產科開立以被告丙○○
    為生母之不實之出生證明書，再由被告乙○○、丙○○持向
    臺南縣永康市戶政事務所登記被告丙○○、乙○○為被告甲○○之父母，並由被告乙○○認領後，改從父姓為「甲○○
    」。案經原告及被告丙○○、乙○○三人於95年5月17日向
    臺灣臺南地方法院檢察署檢察官自首，並經檢察官以95 年
    度偵字第8504號聲請簡易判決處刑，經本院刑事庭95年度簡
    字第2185號簡易判決有罪確定在案。被告甲○○為原告與被
    告乙○○所生，並非被告丙○○與被告乙○○所生，為此提
    起本件確認之訴等情。並聲明：(一)確認被告甲○○與被告丙○○親子關係不存在。(二)確認被告甲○○與原告、被告乙○○間之親子關係存在。
三、被告方面：
    被告均未於言詞辯論期日到場，亦未提出書狀作任何聲明或
    陳述。
四、得心證之理由：
  (一)按確認法律關係之訴，非原告有即受確認判決之法律上利益
    者，不得提起之；確認證書真偽或為法律關係基礎事實存否
    之訴，亦同。前項確認法律關係基礎事實存否之訴，以原告
    不能提起他訴訟者為限，民事訴訟法第247條第1項、第2項
    定有明文。查原告、被告間之親子關係存在與否，為定原告
    與被告間有無扶養、繼承等法律關係之基礎事實，原告欲確
    定與被告甲○○間是否存有親子關係，除提起確認之訴外，
    殊無他途，且所謂「確認判決之法律上利益」，係指因法律
    關係存否不明確，致一方在私法上之地位有受侵害之危險，
    而此項危險得以對於另一方之確認判決除去之而言。復按親
    子關係之存否，非但於當事人間之精神上有絕對利益存在，
    並因而衍生繼承及扶養等法律效果，是親子關係之存否，對
    父母子女而言自有即受確認判決之法律上利益，是就親子身
    分關係，得提起確認親子關係存在或不存在之訴（最高法院
    23年上字第3973號判例及62年度第3次民庭庭推總會決議可
    參），查原告與訴外人陳耀宗仍有婚姻關係，被告甲○○在
    戶籍登記上為被告丙○○所生，經被告乙○○認領，此有兩
    造戶籍謄本在卷可稽，被告甲○○是否為原告與被告乙○○
    所生，涉及婚生子女推定及原告、被告乙○○、甲○○間父
    母子女身分、扶養、繼承等關係，且此種身分關係不明確之
    不安狀態，得以提起本件確認之訴除去，應認為原告有即受
    確認判決之法律上利益，故原告提起本件確認親子關係存在
    之訴，應予准許。
  (二)查原告主張其與訴外人陳耀宗係夫妻關係，婚後因感情不睦
    ，原告於89年3月17日離家，其後並結識被告乙○○進而同
    居，並於94年6月9日產下一子即被告劉屹韙，惟原告與被告
    丙○○（原告之姊）商議，由原告冒用被告丙○○名義，使
    不知情之許文正婦產科開立以被告丙○○為生母之不實之出
    生證明書，再由被告乙○○、丙○○持向臺南縣永康市戶政
    事務所登記被告丙○○、乙○○為被告甲○○之父母，並由
    被告乙○○認領後，改從父姓為「甲○○」。案經原告及被
    告丙○○、乙○○三人於95年5月17日向臺灣臺南地方法院
    檢察署檢察官自首，並經檢察官以95年度偵字第8504號聲請
    簡易判決處刑，經本院刑事庭95年度簡字第2185號簡易判決
    「乙○○共同明知為不實之事項，而使公務員登載於職務上
    所掌之公文書，足以生損害於公眾及他人，處有期徒刑參月
    ，如易科罰金，以銀元參佰元即新臺幣玖佰元折算壹日；又
    連續與有配偶之人相姦，處有期徒刑參月，如易科罰金，以
    銀元參佰元即新臺幣玖佰元折算壹日；應執行有期徒刑肆月
    ，如易科罰金，以銀元參佰元即新臺幣玖佰元折算壹日。」
    「劉倢妤共同明知為不實之事項，而使公務員登載於職務上
    所掌之公文書，足以生損害於公眾及他人，處有期徒刑參月
    ，如易科罰金，以銀元參佰元即新臺幣玖佰元折算壹日；又
    連續有配偶而與人通姦，處有期徒刑參月，如易科罰金，以
    參佰元折算壹日；應執行有期徒刑肆月，如易科罰金，以參
    佰元折算壹日。」「丙○○共同明知為不實之事項，而使公
    務員登載於職務上所掌之公文書，足以生損害於公眾及他人
    ，處有期徒刑參月，如易科罰金，以銀元參佰元即新臺幣玖
    佰元折算壹日，緩刑貳年。」有罪確定在案。被告甲○○為
    原告與被告乙○○所生，並非被告丙○○與被告乙○○所生
    等情，業經原告提出兩造戶籍謄本、臺灣臺南地方法院檢察
    署檢察官95年度偵字第8504號聲請簡易判決處刑書、本院刑
    事庭95年度簡字第2185號刑事簡易判決為證，並經本院調閱
    95 年度簡字第2185號刑事卷宗核閱無誤，核屬相符。再者
    ，經本院依職權囑託國立成功大學醫學院附設醫院鑑定原告
    與被告甲○○間是否存有親子血緣關係，經DNA鑑定結果，
    其親子關係指數（CPI）為35342.410164，親子關係概率（
    probability of paternity:PP）值為99.997171％，有原告
    所提出之該醫院婦產部優生保健科96年11月30日血緣鑑定報
    告書附卷可稽，足證被告甲○○非被告丙○○與被告乙○○
    所生，係原告與被告乙○○所生，是原告之主張堪信為真實
    。
  (三)從而，原告請求確認被告甲○○與被告丙○○親子關係不存
    在及確認被告甲○○與原告、被告乙○○間之親子關係存在
    ，即與事實相符，應予准許。
五、本件訴訟費用應由敗訴之被告負擔。經查，原告支出第一審
    訴訟費用（裁判費）3,000元，應由被告負擔，爰確定如主
    文第二項所示。
六、據上論結，本件原告之訴為有理由，依民事訴訟法第385條
    第1項前段、第85條第1項前段、第87條第1項，判決如主文
    。
中　　華　　民　　國　　96　　年　　12　　月　　26　　日
                  家事法庭    法　官　鄭  彩  鳳
上正本係照原本作成。
如對本判決上訴，須於收受判決正本送達後20日內向本院提出上
訴狀，並繳納上訴費及附具繕本。
中　　華　　民　　國　　96　　年　　12　　月　　26　　日
                              書記官　黃  心  怡
